臺灣臺中地方法院民事裁定
110年度抗字第289號
抗  告  人  祭祀公業楊同興記

法定代理人  楊基星  
相  對  人  楊宣明  
上列當事人間因本票裁定事件，抗告人對於民國110年10月12日
本院民事庭司法事務官所為110年度司票字第5483號裁定提起抗
告，本院合議庭裁定如下：
    主  文
抗告駁回。
抗告程序費用新臺幣壹仟元由抗告人負擔。
    理  由
一、抗告意旨略以：抗告人與相對人無資金往來，未積欠債務，
    不可能簽發系爭18張本票交付相對人，系爭18張本票是偽造
    或變造的，相對人亦從未向抗告人提示付款，請求按週年利
    率百分之6計算之利息不符法律規定，原裁定准許其請求明
    顯違法，爰提起抗告，請求廢棄原裁定等語。
二、按本票執票人，依票據法第123條規定，聲請法院裁定許可
    對發票人強制執行，係屬非訟事件，此項聲請之裁定，及抗
    告法院之裁定，僅依非訟事件程序，以審查強制執行許可與
    否，並無確定實體上法律關係存否之效力，如發票人就票據
    債務之存否有爭執時，應由發票人提起確認之訴，以資解決
    （最高法院57年台抗字第76號民事裁定要旨參照）。法院就
    本票形式上之要件是否具備予審查為已足。至該本票債務是
    否已因清償而消滅，應依訴訟程序另謀解決，殊不容於裁定
    程序中為此爭執（最高法院56年台抗字第714號民事裁定要
    旨參照）。本票既載明免除作成拒絕證書，則執票人聲請裁
    定准予強制執行時，自毋庸提出已為付款提示之證據。且本
    票執票人依票據法第123條規定向本票發票人行使追索權，
    聲請法院裁定准予強制執行，係屬非訟事件，對於此項聲請
    所為裁定，僅依非訟事件程序，就本票形式上之要件是否具
    備予以審查為已足。債務人如主張執票人未為提示，依票據
    法第124條準用同法第95條但書之規定，應由其負舉證之責
    （最高法院84年度台抗字第22號民事裁定要旨參照）。本票
    之利率依票據法第124條準用第28條第2項規定：「利率未經
    載明時，定為年利六釐。」，年利六釐意即週年利率百分之
    6。
三、本件相對人主張其持有抗告人所簽發如附表所示之本票18張
    ，皆載明免除作成拒絕證書，均經屆期提示未獲付款，為此
    依票據法第123條、非訟事件法第194條規定，聲請裁定准予
    強制執行等語，並據提出系爭18張本票為證。依非訟事件程
    序為形式審查，上開本票上之必要記載事項已具備，原裁定
    准予強制執行其本息，即無不合。至於抗告人所稱按週年利
    率百分之6計算利息不符法律規定乙節，僅係不知票據法第1
    24條準用第28條第2項之規定；又抗告人主張相對人未提示
    上開本票請求付款乙節，並未舉證以實其說，即非可採；再
    抗告人所稱其與相對人無資金往來，未積欠債務，不可能簽
    發系爭本票交付相對人，系爭本票應係偽造或變造等情，則
    屬實體上法律關係之抗辯，應依訴訟程序另謀解決，不容於
    本裁定程序中為此爭執，故本件抗告為無理由，應予駁回。
四、按依法應由關係人負擔費用者，法院裁定命關係人負擔時，
    應一併確定其數額，非訟事件法第24條第1項定有明文。是
    本院爰依法確定本件抗告程序費用額為新臺幣1,000元，並
    應由抗告人負擔。
五、據上論結，本件抗告為無理由，依非訟事件法第46條、第21
    條第2項、第24條第1項，民事訴訟法第495條之1第1項、第4
    49條第1項、第95條、第78條，裁定如主文。
中　　華　　民　　國　　110 　年　　11　　月　　29　　日
                  民事第六庭  審判長法  官  陳學德
                                    法  官  夏一峯
                                    法  官  巫淑芳 
以上正本係照原本作成。
如不服本裁定，僅得於裁定送達後10日內，以適用法規顯有錯誤
為理由，並應委任律師為代理人，向本院提出再抗告狀，並繳納
再抗告費用新臺幣1,000元。
中　　華　　民　　國　　110 　年　　11　　月　　29　　日
                                    書記官  廖明瑜
附表：
編號 發票日 票面金額 (新臺幣) 到期日 利息起算日 票據號碼 1 102.7.15 1,000,000 107.10.1 107.10.1 TH403253 2 102.7.15 1,000,000 107.10.1 107.10.1 TH403254 3 102.7.15 1,000,000 107.10.1 107.10.1 TH403255 4 102.7.15 1,000,000 107.10.1 107.10.1 TH403256 5 102.7.15 1,000,000 107.10.1 107.10.1 TH403257 6 102.7.15 1,000,000 107.10.1 107.10.1 TH403258 7 102.7.15 1,000,000 107.10.1 107.10.1 TH403259 8 102.7.15 1,000,000 107.10.1 107.10.1 TH403260 9 102.7.15 1,000,000 107.10.1 107.10.1 TH403261 10 102.7.15 1,000,000 107.10.1 107.10.1 TH403262 11 102.7.15 1,000,000 107.10.1 107.10.1 TH403263 12 102.7.15 1,000,000 107.10.1 107.10.1 TH403264 13 102.7.15 1,000,000 107.10.1 107.10.1 TH403267 14 102.7.15 1,000,000 107.10.1 107.10.1 TH403268 15 102.7.15 500,000 107.10.1 107.10.1 TH403269 16 102.7.15 500,000 107.10.1 107.10.1 TH403270 17 102.7.15 500,000 107.10.1 107.10.1 TH403271 18 102.7.15 500,000 107.10.1 107.10.1 TH403274